# 债务重组新旧会计准则对比分析

提问人：txrtiger 时间：2019-06-11 16:40:27
22 号准则的应用指南中提到，金融负债（或其一部分）终止确认的，企业应当将其账面价值与支付的对价（包括转出的非现金资产或承担的负债）之间的差额，计入当期损益。这里所说的当期损益，是否指投资收益，而不是债务重组利得和损失？不知道这样理解对不对？

回答人：chenyiwei
根据具体情况分析，一般是营业外收入。除非是衍生金融负债，一般不会用到投资收益。

提问人：txrtiger 时间：2019-06-12 09:55:39
陈老师，请问是计入营业外收入的什么明细？

回答人：chenyiwei
金融负债终止确认损益。